臺灣高等法院刑事判決
110年度上易字第1219號
上  訴  人  
即  被  告  劉孟東



上列上訴人因竊盜案件，不服臺灣新北地方法院110年度審易字
第111號，中華民國110年3月11日第一審判決（起訴案號：臺灣
新北地方檢察署109年度偵字第37670號），提起上訴，本院判決
如下：
    主  文
上訴駁回。
    犯罪事實
一、劉孟東意圖為自己不法之所有，基於竊盜犯意，於民國109
    年6月3日4時25分許，駕駛懸掛其不知情之配偶黃怡菁所有
    、車牌號碼0000-00之車牌於其車輛上，攜帶其自備客觀上
    足為兇器之用之扳手1支，前往新北市○○區○○路00號對面停
    車格，拆卸卓佳鉅所有停放於該處之車牌號碼00-0000號自
    用小客車之輪胎及輪框各2個（價值共新臺幣《下同》9,600元
    ）得手。
二、案經卓佳鉅訴由新北市政府警察局三峽分局報告臺灣新北地
    方檢察署檢察官偵查起訴。
    理  由
壹、程序部分：
　　本院援引之下列證據資料（包含供述證據、文書證據等），
    並無證據證明係公務員違背法定程序所取得。又檢察官、被
    告劉孟東於原審準備程序、審理時及本院審理時，對原審及
    本院所提示之被告以外之人審判外之供述，包括供述證據、
    文書證據等證據，就證據能力均未表示爭執，且迄言詞辯論
    終結前並未聲明異議，亦無顯有不可信之情況與不得作為證
    據之情形，本院審酌上開證據資料製作時之情況，尚無違法
    不當及證明力明顯過低之瑕疵，認為以之作為證據應屬適當
    ，是依刑事訴訟法第159條至第159條之5規定，本院所引用
    供述證據及文書證據均有證據能力。
貳、實體部分：
一、事實之認定： 
  ㈠訊據上訴人即被告劉孟東對於上開事實迭於警詢、偵查、原
    審及本院審理時均坦承不諱，核與證人即告訴人卓佳鉅、證
    人黃怡菁於警詢時之證述情節相符，並有監視器錄影光碟暨
    翻拍照片、車輛詳細資料報表附卷可憑（見偵卷第15至17、
    19至21、45至49、51、53頁），足認被告上開任意性之自白
    核與事實相符，可以採信。
　㈡被告雖於本院審理時辯稱案發當時其吃安眠藥，意識不清云
    云，然證人即告訴人卓佳鉅發現其所有之自用小客車之輪胎
    、輪框遭竊後隨即報案，經警調閱監視器影像，發現影像之
    人；而證人黃怡菁於警詢時證稱：「車牌號碼0000-00牌照
    ，是我的，沒有在使用，車主是我本人，102年以環保回收
    ，目前牌照在哪裡不知道，109年6月3日早上7時許在家睡覺
    。（提供監視器觀看）畫面中身穿藍色短袖上衣、卡其色短
    褲、頭戴深色帽子、開著銀色車牌號碼為0000-00之男子是
    像我先生（劉孟東）的樣子。」等語（見偵卷第20、21頁）
    ，確為被告。又被告於警詢時就如何駕駛黃怡菁所有之自用
    小客車過去竊盜、如何換車牌之過程（見偵卷第13頁），均
    能清楚回答，顯無其所稱意識不清之情事。又拆卸汽車之輪
    胎、輪框需使用扳手轉鬆將輪胎鎖住車體之螺絲及螺帽後，
    使得將汽車之輪胎、輪框取下，被告如當時服用安眠藥後意
    識不清，豈能輕易使用扳手拆卸2個輪胎及輪框?殊難想像，
    尚難認被告已達不能辨識其行為違法或欠缺依其辨識而行為
    之能力之情形。況被告遭警查獲後，始終坦承有竊盜犯行，
    益見被告於本院審理時始稱其神智不清云云，要屬事後卸責
    之詞，不足採信。
  ㈢本件事證明確，被告上開攜帶兇器竊盜之犯行，堪以認定，
    應予依法論科。
二、論罪之說明：
  ㈠按刑法第321條第1項第3款之攜帶兇器竊盜罪，係以行為人攜
    帶兇器竊盜為其加重條件，此所謂兇器，其種類並無限制，
    凡客觀上足對人之生命、身體、安全構成威脅，具有危險性
    之兇器均屬之，且祇須行竊時攜帶此種具有危險性之兇器為
    已足，並不以攜帶之初有行兇之意圖為必要（最高法院79年
    台上字第5253號判例意旨參照）。查被告持以竊盜所用之扳
    手，既能用以拆卸輪胎及輪框，且得卸除嵌鎖在輪胎上之鐵
    製螺絲，可見其質地堅硬，於客觀上具有危險性，足對人之
    生命、身體構成威脅，堪認屬刑法第321條第1項第3款所指
    之兇器無訛。
　㈡核被告所為，係犯刑法第321條第1項第3款之攜帶兇器竊盜罪
    。
三、維持原判決及駁回上訴之理由：
  ㈠原審以被告犯罪事證明確，適用刑法第321條第1項第3款、第
    41條第1項前段、第38條之1第1項、第3項，刑法施行法第1
    條之1第1項等規定，並審酌被告正值青壯不思己力謀取財物
    ，反任意竊取他人財物，破壞社會治安，兼衡被告之素行、
    犯罪動機、目的(一時貪利圖便)、手段、所竊取財物之價值
    (據告訴人陳報係9,600元)，及學歷、家庭生活狀況(高中肄
    業、已婚、月入4萬元)，犯後態度(坦承竊盜，未與告訴人
    達成民事和解)等一切情狀，量處有期徒刑6月，如易科罰金
    ，以新臺幣1千元折算1日；復就沒收說明：本件被告所竊得
    之輪胎及輪框各2個，為其犯罪所得之物，雖未扣案，仍應
    依刑法第38條之1第1項、第3項規定宣告沒收，於全部或一
    部不能沒收或不宜執行沒收時，追徵其價額；至被告持以竊
    盜所用之扳手雖為犯罪所用之物，未扣案，亦無證據證明其
    仍存在，不為沒收之宣告。
　㈡經核原判決認事用法均無違誤，量刑亦屬妥適，應予維持。
    被告上訴以：「案發時其意識不清，被告願賠償告訴人損害
    ，與告訴人和解，原判決量刑太重，請求減輕其刑。」等為
    由，指摘原判決不當。惟查：按關於刑之量定，係實體法上
    賦予法院得為自由裁量之事項，倘其量刑已以行為人之行為
    罪責為基礎，並斟酌刑法第57條各款所列情狀，在法定刑度
    內，酌量科刑，如無偏執一端，致明顯失出失入情形，上級
    審法院即不得單就量刑部分遽指為不當或違法；原判決已逐
    一剖析，並就卷內證據資料參互審酌，認定被告確有如犯罪
    事實欄所載之時、地，持扳手竊取被害人卓佳鉅停放在路邊
    之自用小客車之輪胎、輪框各2個之攜帶兇器竊盜犯行，且
    已審酌刑法第57條各項事由，被告就犯罪情節記憶情楚，其
    上訴稱神智不清云云，要不足採，且迄今仍未與告訴人達成
    民事和解，業如前述，查無原判決未及審酌之新事證，原審
    之量刑確無過重情形，是被告上訴請求減輕其刑，並無理由
    ，應予駁回。
據上論斷，應依刑事訴訟法第368條，判決如主文。
本案經檢察官林郁璇提起公訴，檢察官張秋雲到庭執行職務。
中　　華　　民　　國　　110 　年　　8 　　月　　31　　日
　　　　　　　　　刑事第十七庭  審判長法　官  鄭水銓
　　　　　　　　　　　　　　　　　    法　官  李世華
　　　　　　　 　 　　　　　　　　　　法　官  黃雅芬
以上正本證明與原本無異。
不得上訴。
                                      書記官  鄭雅云
中　　華　　民　　國　　110 　年　　8 　　月　　31　　日
附錄：本案論罪科刑法條全文　　　　　　　　　　　　　　　
中華民國刑法第321條：
犯前條第1項、第2項之罪而有下列情形之一者，處6月以上5年以
下有期徒刑，得併科50萬元以下罰金：
一、侵入住宅或有人居住之建築物、船艦或隱匿其內而犯之。
二、毀越門窗、牆垣或其他安全設備而犯之。
三、攜帶兇器而犯之。
四、結夥三人以上而犯之。
五、乘火災、水災或其他災害之際而犯之。
六、在車站、港埠、航空站或其他供水、陸、空公眾運輸之舟、
    車、航空機內而犯之。
前項之未遂犯罰之。